【裁判字號】    99,訴,135
【裁判日期】    990413
【裁判案由】    妨害風化
【裁判全文】
臺灣高雄地方法院刑事判決               99年度訴字第135號
公  訴  人  臺灣高雄地方法院檢察署檢察官
被      告  乙○○
上列被告因妨害風化案件，經檢察官提起公訴（98年度偵字第31
289 號），本院判決如下：
    主  文
乙○○共同犯圖利媒介性交共貳罪，均累犯，各處有期徒刑陸月
，如易科罰金，均以新臺幣壹仟元折算壹日，扣案門號Ｚ000
000000號之行動電話（含SIM 卡）壹具沒收。應執行有期
徒刑拾月，如易科罰金，以新臺幣壹仟元折算壹日，扣案門號Ｚ
000000000號之行動電話（含SIM 卡）壹具沒收。
    事  實
一、乙○○前因妨害風化案件，經本院以95年度簡字第5069號判
    處有期徒刑3 月確定，於民國96年2 月1 日易科罰金執行完
    畢，猶不知悔改，分別為下列行為：
  (一)乙○○明知姓名年籍不詳之成年男子係媒介成年女子甲○○
    至高雄縣市各旅館與不特定男客從事性交易之色情業者，竟
    與該成年男子共同基於意圖使女子與他人為性交而媒介以營
    利之犯意聯絡，由乙○○以所有門號0000000000號行動電話
    作為聯繫工具，負責駕駛車牌號碼YD-4046 號自用小客車，
    載送甲○○至各旅館、飯店等處與不特定男客從事性交易之
    車伕工作，並於性交易所得新臺幣（下同）2000元中抽取70
    0 元以牟利。於98年8 月25日15時49分許，以上開門號0000
    000000號行動電話接獲甲○○所使用門號0000000000號行動
    電話聯絡後，由其駕駛上開自用小客車，於同日16時10分許
    載送甲○○至高雄市左營區○○○路646 號華宮賓館，由甲○○至該賓館105 號房內與男客吳凱民從事性交易1 次，甲○○並向男客吳凱民收取該次性交易代價2000元。經警在高
    雄市左營區○○○路查見上開自用小客車載送甲○○進入華
    宮賓館，顯可疑為性交易之車伕，於同日16時45分許在高雄
    市左營區○○○路與店仔頂路交岔口查獲乙○○，並於同日
    17時20分許在華宮賓館105 號房臨檢甲○○與男客吳凱民，
    而查悉上情。
  (二)乙○○明知姓名年籍不詳綽號「阿龍」之成年男子係媒介成
    年女子丁○○至高雄縣市各旅館與不特定男客從事性交易之
    色情業者，竟與「阿龍」共同基於意圖使女子與他人為性交
    而媒介以營利之犯意聯絡，由乙○○以上開門號0000000000
    號行動電話作為聯繫工具，負責駕駛上開車牌號碼YD-4046
    號自用小客車，載送丁○○至各旅館、飯店等處與不特定男
    客從事性交易之車伕工作，並於性交易所得3000 元 中抽取
    1500元以牟利。嗣丁○○於98年11月16日接獲「阿龍」通知
    從事性交易後，於同日13時25分許以持用之門號0000000000
    號行動電話聯絡乙○○上開門號0000000000號行動電話，由
    乙○○駕駛上開自用小客車，載送丁○○至高雄市新興區○○○路29號天佑大飯店，由丁○○於同日14時30 分 許至該
    飯店803 號房內與男客倪文龍從事性交易1 次。經警於高雄
    市新興區○○○路29號附近查見上開自用小客車載送丁○○
    進入天佑大飯店，顯可疑為性交易之車伕，於同日15時許在
    天佑大飯店803 號房臨檢丁○○與男客倪文龍而查知性交易
    ，並自丁○○扣得用以聯絡之門號0000000000號行動電話（
    含SIM 卡）1 具，且循線在高雄市○○區○○路與瑞源路交
    岔口查獲駕駛上開自用小客車之乙○○，並扣得其所有用以
    聯絡載送甲○○、丁○○從事性交易之門號0000000000號行
    動電話（含SIM 卡）1 具，而查悉上情。
二、案經高雄市政府警察局左營分局及新興分局分別報告臺灣高
    雄地方法院檢察署檢察官偵查後起訴。
    理  由
一、證據能力之認定
    按被告以外之人於審判外之陳述，雖不符刑事訴訟法第159
    條之1 至第159 條之4 之規定，而經當事人於審判程序同意
    作為證據，法院審酌該言詞陳述或書面陳述作成時之情況，
    認為適當者，亦得為證據，刑事訴訟法第159 條之5 第1 項
    定有明文。查本判決所引用據以認定事實之傳聞證據，檢察
    官及被告雖知該等證據資料為傳聞證據，但於本院審理時均
    表示同意作為證據，本院審酌該等證據資料製作時之情況，
    尚查無違法不當及證明力明顯過低之瑕疵，認為以之作為證
    據應屬適當，揆諸前開法律規定與說明，爰依同法第159 條
    之5 第1 項規定，認該等證據資料均有證據能力。
二、認定犯罪事實所憑證據及理由
    訊據被告乙○○固坦承於事實欄一（一）、（二）所載時地
    ，駕駛上開自用小客車分別載送甲○○、丁○○與男客吳凱
    民、倪文龍從事性交易，惟否認有何圖利媒介性交之犯行，
    辯稱我與甲○○、丁○○均是朋友，分別受甲○○、丁○○
    拜託而各個駕車載送，不知甲○○、丁○○分別至華宮賓館
    、天佑大飯店從事性交易。經查：
  (一)事實欄一（一）部分
１、被告於98年8 月25日16時10分許，駕駛上開自用小客車載送
    經不詳姓名年籍成年男子所媒介性交易之甲○○（每次性交
    易所得2000元，甲○○得其中1300元，其餘700 元由該媒介
    性交易業者取得），至高雄市左營區○○○路646 號華宮賓
    館附近，由甲○○下車至該賓館105 號房內與男客吳凱民從
    事性交易1 次，並向男客吳凱民收取該次性交易代價2000元
    後，遭警查獲等情，經證人甲○○、男客吳凱民於警詢中，
    查獲警員林志丞於偵查中分別證述明確，且有高雄市政府警
    察局臨檢現場紀錄表（偵一卷17、18頁）、98年8 月25日查
    獲現場相片（偵一卷28頁）在卷可憑，復為被告所不爭，此
    部分事實應堪認定。
２、次以證人甲○○證述：我是看報紙應徵工作，對方留下我的
    門號0000000000號行動電話以供聯絡，工作內容是至各飯店
    與客人從事性交易，每次代價2000元，我可得1300元，對方
    得700 元，我不知道對方是誰，於98年8 月25日經我撥打被
    告所用門號0000000000號行動電話後，由被告駕駛車牌號碼
    YD-4046 號自用小客車載送至華宮賓館，到達後我下車走入
    該賓館，至105 號房內與男客吳凱民從事性交易1 次，並向
    男客吳凱民收取該次性交易代價2000元等語（偵卷10至12頁
    ），核與被告自承門號0000000000號行動電話為其所有並持
    用，駕駛車牌號碼YD-4046 號自用小客車載送甲○○等情相
    符，且甲○○之門號0000000000號行動電話於98 年8月25日
    15時49分許與被告門號0000000000號行動電話確有通聯情形
    ，通話時間為5 秒，當時被告行動電話基地臺位置於高雄市
    前金區○○○路156 號12樓頂等情，有門號0000000000號行
    動電話通聯查詢資料在卷可憑（院二卷24頁），核與證人甲○○證述通聯情形相符，是證人甲○○上開證述應堪採信。
３、參以被告供稱：98年8 月25日甲○○在高雄榮民總醫院，打
    電話給我，要我載她到左營大路等語（院一卷17頁），核與
    證人甲○○於警詢時所答現住地址為高雄市左營區榮民總醫
    院相符，應可採信；而於98年8 月15日15時49分許被告與甲○○電話通聯時，被告位置應在高雄市前金區○○○路156
    號附近，有上開通聯查詢資料所載基地臺位置可憑，可見甲○○與被告聯絡載送事宜時，甲○○在高雄榮民總醫院，被
    告在高雄市前金區○○○路156 號附近，二者距離甚遠，若
    非甲○○明知從事性交易須聯絡被告載送，何有於前往性交
    易地點華宮賓館時，未自行前往，而刻意撥打被告行動電話
    ，要求被告遠從高雄市前金區○○○路156 號附近前來高雄
    榮民總醫院加以載送，若非被告負責載送甲○○從事性交易
    ，何有接獲甲○○電話即遠從高雄市前金區○○○路156 號
    附近前往載送至性交易地點；再由被告與甲○○於98年8 月
    15日15時49分許電話通話時間，前後僅5 秒，已如上述，該
    通話之5 秒時間極短，可見甲○○僅於電話中告知被告接送
    之時間及地點後，雙方即結束通話，無一般朋友間之寒喧問
    候，亦未見被告對甲○○未就近從高雄榮民總院自行前往高
    雄市左營區○○○路，反而冒然來電要求其從七賢二路遠途
    接送有何質疑，若非被告已隨時準備載送甲○○從事性交易
    ，其與甲○○間之上開電話聯絡時間何以僅有5 秒；再參以
    甲○○所為性交易代價2000元中，由媒介性交易業者抽取70
    0 元，金額非低，若非該業者提供車伕接送，衡情甲○○應
    無任由其抽取700 元之理，益見甲○○明知被告為媒介性交
    易業者之車伕，始聯絡被告前來載送至性交易地點。證人甲○○雖證述被告為其朋友云云，惟自98年8 月25日案發後，
    證人甲○○與被告間即無任何電話聯絡，此為被告所是認，
    且有上開被告門號0000000000號行動電話通聯查詢資料可參
    ，又被告於98年11月24日偵查中，甚將甲○○誤稱為「吳小
    姐」（偵一卷50頁），顯見被告對於甲○○相當陌生，難認
    有使被告遠途接送之朋友情誼存在，故甲○○上開被告為其
    朋友之證述，應屬迴護被告之詞，被告辯稱因甲○○為朋友
    而載送，載送時不知甲○○從事性交易，應非可信，被告對
    於甲○○經媒介後為進行性交易而聯絡其載送，知之甚明。
 (二)事實欄一（二）部分
１、被告於98年11月16日13時25分許，以所有上開門號00000000
    00號行動電話接獲丁○○門號0000000000號行動電話之聯絡
    後，駕駛上開自用小客車載送經不詳姓名年籍綽號「阿龍」
    成年男子所媒介性交易之丁○○（每次性交易所得3000元，
    丁○○得其中1500元，其餘1500元由該媒介性交易業者取得
    ），至高雄市新興區○○○路29號天佑大飯店附近，由丁○○於同日14時30分許下車至該飯店803 號房內與男客倪文龍
    從事性交易1 次後，遭警查獲等情，經證人丁○○於警詢、
    本院審理中，男客倪文龍於警詢中分別證述明確，且有高雄
    市政府警察局新興分局執行臨檢現場檢查紀錄（偵二卷18頁
    ）、搜索扣押筆錄及扣押物品目錄表各2 份（偵二卷12至14
    頁、15至17頁）、98年11月16日查獲現場相片（偵二卷26至
    28頁）在卷可參，復為被告所不爭，此部分事實應堪認定。
２、證人丁○○於警詢及本院審理中證述：我於98年11月16日接
    到綽號「阿龍」男子以電話聯絡媒介至指定飯店性交易後，
    我以門號0000000000號行動電話撥打被告行動電話，叫被告
    來接我，被告即駕駛車牌號碼YD-4046 號自用小客車載送我
    至天佑大飯店，我下車約於同日14時30分許進入天佑大飯店
    803 號房，與男客倪文龍性交易1 次，性交易代價為3000元
    ，我得1500元，其餘1500元由「阿龍」取得等語（偵二卷5
    、6 頁、院二卷97頁反至99頁），且丁○○之門號00000000
    00號行動電話於98年11月16日13時25分許與被告門號000000
    0000號行動電話確有通聯，通話時間為2 秒，有門號000000
    0000號行動電話通聯查詢資料在卷可憑（院二卷55頁），又
    門號0000000000號行動電話為被告所有並持用，於接獲丁○○來電後，駕駛車牌號碼YD-4046 號自用小客車載送丁○○
    等情，復為被告所自承，均核與證人丁○○之證述相符，是
    丁○○上開證述，應堪採信。
３、參以丁○○與被告於98年11月16日13時25分許之通聯時間僅
    有2 秒，僅足供丁○○向被告表示「來接我」等語，雙方即
    結束通話，無一般朋友間之寒喧問候，亦未見被告詢問至何
    處接送，若非被告明知上開電話通聯時丁○○之所在，且已
    隨時準備載送丁○○從事性交易，其與丁○○間之上開電話
    聯絡時間何以僅有2 秒；再以丁○○所為性交易代價3000元
    中，由媒介性交易業者抽取1500元，金額非低，若非該業者
    提供車伕接送，衡情丁○○應無任由其抽取1500元之理，益
    見丁○○明知被告為媒介性交易業者「阿龍」之車伕，始聯
    絡被告前來載送至性交易地點；又被告供稱：98年11月16日
    丁○○打電話給我，要我至高雄市○○路與七賢路之交岔口
    之彩色巴黎紅茶店去載她等語（偵二卷33頁），核與證人丁○○於本院審理時證稱請被告從七賢路上彩色巴黎紅茶店開
    車加以載送等語相符（院二卷97頁反），應可採信，而於98
    年11月16日13時25分許被告與丁○○電話通聯時，被告位置
    應在高雄市新興區○○○路291 號附近，有上開通聯查詢資
    料所載基地臺位置可憑，非鄰近於中華路與七賢路口之彩色
    巴黎紅茶店，且中華路與七賢路之交岔口至高雄市新興區○○○路29號天佑大飯店，相距約6 條街口，距離非遠，衡情
    丁○○應可自行步行前往，無由被告載送之必要，若非丁○○明知從事性交易須聯絡被告載送，何以未自行前往，而刻
    意撥打被告行動電話，要求被告從高雄市新興區○○○路29
    1 號附近前來專程載送從事性交易，若非被告負責載送丁○○從事性交易，何有接獲丁○○之通話時間2 秒電話後，即
    知悉應至上開彩色巴黎紅茶店載送丁○○進行性交易。證人
    丁○○雖稱：我與被告是朋友，被告開車載送我，但不知我
    從事性交易云云，惟由上開丁○○要求被告專程載送前往性
    交易之聯絡電話，通話時間僅有2 秒，並無一般朋友間之問
    候，丁○○亦無詢問被告所在位置而是否方便載送，被告亦
    無詢問丁○○要求載送之原因，顯與一般請朋友協助載送之
    情形未合。是證人丁○○上開有利被告之證述，應屬迴護之
    詞而非可信，被告辯稱因丁○○為朋友而載送，載送時不知
    丁○○從事性交易，應非可採，被告對於丁○○經媒介後為
    進行性交易而聯絡其載送，應知之甚詳。
  (三)又甲○○、丁○○分別於98年8 月25日、同年11月16日，各
    別經姓名年籍不詳之成年男子、綽號「阿龍」媒介至華宮賓
    館、天佑大飯店，與男客吳凱民、倪文龍性交易1 次，由不
    詳成年男子、「阿龍」分別以抽取700 元、1500元方式牟利
    ，並先後均由被告負責駕駛上開自用小客車加以載送，可見
    就媒介甲○○、丁○○與男客吳凱民、倪文龍性交易以圖利
    之2 次犯行，被告分別與姓名年籍不詳之成年男子、「阿龍
    」之色情業者間，均有犯意聯絡甚明。
  (四)綜上，被告上開共同圖利媒介性交之2 次犯行，實堪認定，
    ，本案事證明確，分別應依法論科。
三、論罪科刑
    核被告事實欄一（一）、（二）所為，均係犯刑法第231 條
    第1 項之意圖使女子與他人為性交之行為而媒介以營利罪，
    共2 罪。又被告就事實欄一（一）之犯行與姓名年籍不詳成
    年男子間，及就事實欄一（二）之犯行與「阿龍」間，均有
    犯意聯絡及行為分擔，皆為共同正犯。被告上揭2 次犯行，
    犯意各別，時間有異，行為互殊，應予分論併罰。又被告前
    因妨害風化案件，經本院以95 年 度簡字第5069號判處有期
    徒刑3 月確定，於96年2 月1 日易科罰金執行完畢一節，有
    臺灣高等法院被告前案紀錄表在卷可按，是被告受有期徒刑
    執行完畢後，5 年內故意再犯本案有期徒刑以上之圖利媒介
    性交共2 罪，均為累犯，皆應依刑法第47條第1 項規定加重
    其刑。審酌被告媒介性交以營利，影響社會善良風氣，除上
    述妨害風化前科紀錄外，復因妨害風化案件之車伕犯行，經
    臺灣雲林地方法院以97年度訴字第56號判處有期徒刑5 月確
    定，有臺灣高等法院被告前案紀錄表，並經本院職權調取上
    開臺灣雲林地方法院97年度訴字第56號刑事判決書核閱無訛
    ，且於98年8 月25日事實欄一（一）車伕犯行遭查獲後，猶
    於98年11月16日再為事實欄一（二）之車伕犯行，犯後均否
    認犯行，未能認知行為偏誤，毫無悔意等一切情狀，認公訴
    人就被告所犯2 罪均求處有期徒刑6 月，尚屬妥適，爰分別
    量處如主文所示之刑，均諭知如易科罰金以1000元折算1 日
    之折算標準，並定其應執行之刑；又98年12月30日公布施行
    之刑法第41條第8 項規定：「第1 項至第4 項及第7 項之規
    定，於數罪併罰之數罪均得易科罰金或易服社會勞動，其應
    執行之刑逾6 月者，亦適用之」，本件被告所犯上開2 罪所
    處之刑均在6 個月以下，且均符合刑法第41條第1 項之規定
    而得易科罰金，爰依上開規定，併諭知同上之易科罰金折算
    標準。扣案之門號0000000000號行動電話（含SIM 卡）1 具
    為被告所有供聯絡事實欄一（一）、（二）犯罪所用之物，
    已據被告供承明確，且有電話通聯查詢資料在卷可憑，爰均
    依刑法第38條第1 項第2 款宣告沒收。至扣案門號00000000
    00號行動電話（含SIM 卡）1 具，為丁○○所持用，非屬被
    告所有，不予沒收，附此述明。
四、不另無罪諭知部分
  (一)公訴意旨另以：（1 ）被告明知姓名年籍不詳之成年男子係
    媒介成年女子甲○○至高雄縣市各旅館與不特定男客從事性
    交易之色情業者，竟與該成年男子共同基於意圖使女子與他
    人為性交而媒介以營利之犯意聯絡，於不詳時間起至98年8
    月25日15時49分許前之期間內，由被告以所有門號00000000
    00號行動電話作為聯繫工具，負責駕駛車牌號碼YD-4046 號
    自用小客車，載送甲○○至各旅館、飯店等處與不特定男客
    從事性交易之車伕工作，並於性交易所得2000元中抽取700
    元以牟利；（2 ）被告明知姓名年籍不詳綽號「阿龍」之成
    年男子係媒介成年女子丁○○至高雄縣市各旅館與不特定男
    客從事性交易之色情業者，竟與「阿龍」共同基於意圖使女
    子與他人為性交而媒介以營利之犯意聯絡，於不詳時間起至
    98年11月16日13時25分許前之期間內，由被告以上開門號00
    00000000號行動電話作為聯繫工具，負責駕駛上開車牌號碼
    YD-4046 號自用小客車，載送丁○○至各旅館、飯店等處與
    不特定男客從事性交易之車伕工作，並於性交易所得3000元
    中抽取1500元以牟利，因認被告就上開（1 ）、（2 ）部分
    另涉犯刑法第231 條第1 項之意圖使女子與他人為性交之行
    為而媒介以營利罪嫌等語。
  (二)按犯罪事實應依證據認定之，無證據不得認定犯罪事實，刑
    事訴訟法第154 條第2 項定有明文。公訴人認被告涉犯上開
    （1 ）、（2 ）圖利媒介性交罪嫌，無非分別以證人甲○○
    、丁○○於警詢中之證述為其論據，惟訊據被告均否認於上
    開（1 ）、（2 ）所載期間，有何載送甲○○、丁○○之犯
    行。經查，證人甲○○證述：我經由不詳姓名年籍成年男子
    媒介從事性交易，僅有98年8 月25日遭警查獲之1 次等語（
    偵一卷12頁）；另證人丁○○證述：我經由「阿龍」媒介從
    事性交易，僅有98年11月16日遭警查獲這次，係由被告開車
    載送等語（偵二卷6 頁），可見除上開事實欄一（一）、（
    二）經本院認定被告有罪之部分外，證人甲○○、丁○○並
    無證述被告有其他圖利媒介性交之犯行；又被告於98年8 月
    25日至同年11月16日前之期間，雖有以上開門號0000000000
    號行動電話與丁○○多次通聯之情形，固有門號0000000000
    號行動電話通聯查詢資料在卷可憑，惟尚難遽認該通聯內容
    即被告媒介丁○○從事性交易或被告於上開通聯後即有載送
    丁○○從事性交易。此外無其他事證，足認被告尚有上開（
    1 ）、（2 ）部分圖利媒介性交之犯行，其有無此部分圖利
    媒介性交之犯行，尚非無疑。
  (三)綜上所述，檢察官所提出之證據無從證明被告另有上開（1
    ）、（2 ）圖利媒介性交之犯罪事實，本院復查無其他積極
    證據，足認被告有檢察官所指此部分之犯行，故上開（1 ）
    、（2 ）不能證明被告犯罪，原應為無罪之諭知，惟公訴意
    旨認被告此部分，分別與前開事實欄一（一）、（二）共同
    圖利媒介性交有罪部分，均有集合犯之包括一罪關係，爰皆
    不另為無罪之諭知，附此敘明。
據上論斷，應依刑事訴訟法第299 條第1 項前段，刑法第28條、
第231 條第1 項、刑法第47條第1 項、第41條第1 項前段、第8
項、第51條第5 款、第38條第1 項第2 款，刑法施行法第1 條之
1 ，判決如主文。
本案經檢察官丙○○到庭執行職務。
中    華    民    國    99    年    4     月    13    日
                  刑事第十五庭  審判長法  官  莊珮君
                                      法  官  王俊彥
                                      法  官  楊國煜
如不服本判決，應於收受本判決10日內向本院提出上訴書狀，並
應敘述具體理由，如未敘述上訴理由者，應於上訴期間屆滿後20
日內補提理由書狀於本院（均須依他造當事人之人數附繕本）「
切勿逕送上級法院」。
以上正本證明與原本無異。
中    華    民    國    99    年    4     月    13    日
                                      書記官  王芷鈴

附錄本案論罪科刑法條：

刑法第231條
意圖使男女與他人為性交或猥褻之行為，而引誘、容留或媒介以
營利者，處5 年以下有期徒刑，得併科10萬元以下罰金。以詐術
犯之者，亦同。
公務員包庇他人犯前項之罪者，依前項之規定加重其刑至二分之
一。

司法院資訊處製作；財團法人民間司法改革基金會備份。
